【裁判字號】    98,家聲,122
【裁判日期】    981209
【裁判案由】    確定訴訟費用額
【裁判全文】
臺灣苗栗地方法院民事裁定             98年度家聲字第122號
聲  請  人  財團法人法律扶助基金會
法定代理人  乙○○○
相  對  人  甲○○
上列聲請人聲請確定訴訟費用額事件，本院裁定如下：
    主  文
相對人應給付聲請人之訴訟費用額確定為新臺幣壹萬伍仟元，及
自本裁定送達之翌日起至清償日止，按年利率百分之五計算之利
息。
    理  由
一、按法院未於訴訟費用之裁判確定其費用額者，第一審受訴法
    院於該裁判有執行力後，應依聲請以裁定確定之。依第一項
    確定之訴訟費用額，應於裁定送達之翌日起，加給按法定利
    率計算之利息，民事訴訟法第91條第1 項、第3 項分別定有
    明文。次按分會就扶助事件所支出之酬金及必要費用，視為
    訴訟費用之一部。因法律扶助而由分會支出之酬金及必要費
    用，得向負擔訴訟費用之他造請求。分會得對於負擔訴訟費
    用之他造，請求歸還其支出之酬金及必要費用。分會得據受
    扶助人有執行力之執行名義，聲請確定訴訟費用額及強制執
    行，法律扶助法第35條亦有明文規定。
二、本件聲請意旨略以：第三人何秀蓮與林妙緣、相對人間酌定
    監護人等事件，經聲請人給予何秀蓮法律扶助而支出法律扶
    助律師酬金新臺幣（下同）30,000元後，經本院以96年度監
    字第113 號民事裁定對於林妙緣權利義務之行使或負擔，酌
    定由何秀蓮任之確定在案，本件聲請人支出之律師酬金亦為
    訴訟費用之一部，經核算聲請人所支出之訴訟費用合計為30
    ,000元，爰依法聲請確定訴訟費用額等語。
三、經查，聲請人之主張，業據其提出本院96年度監字第113 號
    民事裁定暨裁定確定證明書、財團法人法律扶助基金會審查
    表、預付酬金領款單、結案酬金領款單等件在卷可稽，自堪
    信為真實。又聲請人苗栗分會所支出之律師酬金，經核並無
    過高之情，即無酌減之必要。揆諸上揭規定，聲請人因其分
    會就本件法律扶助支出之律師酬金既視為訴訟費用之一部，
    並得聲請確定訴訟費用額。經核本院96年度監字第113 號裁
    定之相對人為甲○○及第三人林妙緣2 人，前開裁定諭知聲
    請程序費用由相對人負擔，依民事訴訟法第85條第1 項規定
    ，共同訴訟人，按其人數，平均分擔訴訟費用，是前開案件
    之相對人甲○○及林妙緣2 人應平均分擔訴訟費用。則聲請
    人得向相對人請求負擔之訴訟費用額即為15,000元（30,000
    元×1/2 ＝15,000元），爰裁定如主文所示。
四、依民事訴訟法第91條第1 項、第3 項，裁定如主文。
中    華    民    國    98    年    12    月    9    日
                  家事法庭    法  官  曾明玉
以上正本係照原本作成。
如不服本裁定應於送達後十日內向本院提出抗告狀，並繳納抗告
費新臺幣壹仟元。
                              書記官  丁文宏
中    華    民    國    98    年    12    月    9    日

司法院資訊處製作；財團法人民間司法改革基金會備份。
